臺灣彰化地方法院民事裁定　94年度訴字第623號
原　　　告　　甲○○
訴訟代理人　　吳莉鴦律師
被　　　告　　乙○○
上列當事人間請求損害賠償事件，本院裁定如下：
    主      文
原告之訴及假執行之聲請均駁回。
訴訟費用由原告負擔。
    理      由
一、按主張抵銷之請求，其成立與否經裁判者，以主張抵銷之額
    數為限，有既判力；又按原告之訴，其訴訟標的為確定判決
    之效力所及者，法院應以裁定駁回之，民事訴訟法第四百條
    第二項、第二百四十九條第一項第七款分別明示其旨。
二、本件起訴意旨略以：緣門牌號碼彰化縣鹿港鎮○○路一二○
    號建物（下稱系爭房屋）為原告所有，兩造於民國九十二年
    三月間簽訂租賃契約書（下稱系爭租約），約定原告自九十
    二年四月一日起將系爭房屋出租給被告以做為醫療場所使用
    ，租期至一○一年三月三十一日止，共十年。租金每季支付
    一次，每季租金為新台幣（下同）五十三萬四千四百元。原
    告將系爭房屋出租給被告之前，原是租給訴外人台育證券股
    份有限公司使用，室內裝潢值二百十四萬一千三百元，但被
    告承租系爭房屋後，要求原告能同意將原有裝潢全部拆除，
    以便其重新裝修。原告念及被告承租期限長達十年，被告為
    醫療場所使用，遂依被告要求，同意被告將原有裝潢全部拆
    除。詎被告於原告拆除原有裝潢後，竟以不符使用目的為由
    ，反悔不租，並於九十二年五月二日以鹿港郵局第一三九號
    存證信函通知原告終止兩造間之租約。又查本件被告向原告
    承租系爭房屋時，系爭房屋即有裝潢，已如前述，被告係以
    當時之現狀承租，倘被告承租系爭房屋後，認為有必要進行
    內部裝修，依系爭租約第七條約定，原應由被告自行處理，
    如契約期滿或終止時，依系爭租約第十二條約定，亦應以訂
    定契約時之現狀交還給原告。詎被告承租系爭房屋後，為進
    行內部裝修，要求原告同意拆除原有裝潢，嗣後又片面終止
    兩造間之租賃關係，則依系爭租約第十二條約定，被告應以
    訂定契約當時之現狀返還系爭房屋；如被告無法回復原狀，
    爰依系爭租約第十二條債務不履行之法律關係，請求被告賠
    償損害。又被告曾於九十二年間，以承租系爭房屋，但訂約
    後，認為房屋不符使用目的，因而終止租約，而原告起訴請
    求返還押租金。經鈞院以九十三年度簡上字第十八判決被告
    一部分勝訴、一部分敗訴。在該案審理中，原告曾主張被告
    須賠償本件裝璜費用，而為抵銷抗辯，但為法院所不採，惟
    該判決理由，並無既判力，原告自得提起本訴等語，並聲明
    ：（一）被告應給付原告二百十四萬一千三百元，及自起訴
    狀繕本送達翌日起至清償日止按年息百分之五計算之利息。
    （二）原告願供擔保，請准宣告假執行。
三、經查，本件被告前曾對原告於本院提起返還押租金訴訟（九
    十二年彰簡字第四七二號及九十三年度簡上字第一八號），
    請求原告返還押租金八十九萬元及法定遲延利息，而原告於
    上開事件審理中即已抗辯原告念及被告承租期限長達十年
　　，被告為醫療場所使用，遂依被告要求，同意被告將原有裝
  　潢全部拆除。詎被告於原告拆除原有裝潢後，竟以不符使用
    目的為由，反悔不租，致原告受有二百十四萬一千三百元之
    損害，爰依兩造租約第十二條約定主張被告應負損害賠償之
    責，並主張由被告請求之押租金中抵銷（見原告於九十二年
    彰簡字第四七二號卷九十二年十一月二十日提出之答辯狀）
    。而查原告於前案所作之抵銷抗辯，業經本院九十二年彰簡
    字第四七二號及九十三年度簡上字第一八號判決認定：原告
    主張之事實，為被告所否認，主張兩造於簽約時約定應由原
    告將系爭房屋之舊裝璜、隔間拆除，將房屋騰空交予被告使
    用等語；且原告亦自陳：被告於簽約前曾向原告索取台育公
    司之租約影本參考，得知前承租人同意負擔拆除裝潢設備將
    租賃房屋回復原狀之費用，因此拜託原告配合要求前承租
　　人出資僱工拆除裝潢設備，以利原告節省拆除費用，因此，
  　於兩造簽約後原告才特別商請訴外人台育公司僱工拆除等語
    ，堪認兩造應係於簽訂租賃契約前，即約定拆除原有裝潢。
    按出租人應以合於所約定使用收益之租賃物，交付承租人，
    並應於租賃關係存續中，保持其合於約定使用、收益之狀態
    ，為民法第四百二十三條所明定。而依系爭房租賃契約第八
    條約定觀之，被告承租系爭房屋係供『醫療場所使用』，此
    與原告以前出租予證券業使用之用途顯不相同，則被告要求
    原告拆除原有裝潢而交付合於其使用之房屋，既於法有據，
　　且經原告同意拆除，原告復未證明兩造對於原告拆除原有拆
  　除裝潢乙事另有最短租賃期間或其他賠償之約定，自不能僅
    以被告承租後不久即終止租約，即認被告應對原告拆除裝潢
    應負損害賠償之責。是原告辯稱其依系爭房屋租賃契約第十
　　二條約定，得扣除被告拆除裝潢等損害云云，均無可採等語
  　，此亦有上開案卷在卷可稽，且為兩造所不爭執。故原告上
    開抵銷之抗辯不能成立，既經本院於九十二年彰簡字第四七
    二號及九十三年度簡上字第一八號判決理由中交待甚明，依
    民事訴訟法第四百條第二項規定，應有既判力，原告今就其
    於前案之抵銷抗辯，又依系爭租約第十二條提起本訴，請求
    被告賠償二百十四萬一千三百元及法定遲延利息，並主張前
    案之判決理由無既判力云云，自無可採。
三、綜上所述，原告於本件之請求，既經前案確定判決之既判力
    效力所及，則依民事訴訟法第二百四十九條第一項第七款規
    定，原告之起訴為不合法，應予裁定駁回。
四、依民事訴訟法第二百四十九條第一項第七款、第九十五條、
    第七十八條裁定如主文。
中　　華　　民　　國　　九十四　年　九　月　　二十一　日
                  民事第二庭    法　官　詹秀錦
以上正本係照原本作成。
如對本裁定抗告須於裁定送達後十日內向本院提出抗告狀。
中　　華　　民　　國　　九十四  年  九 　月　二十九　日
                      　　　    書記官　楊筱惠
